臺灣苗栗地方法院刑事判決
                                      110年度易字第153號
公  訴  人  臺灣苗栗地方檢察署檢察官
被      告  謝文偉




上列被告因加重竊盜案件，經檢察官提起公訴（110年度偵字第1
684、1685號），本院判決如下：
    主  文
謝文偉犯攜帶兇器毀越窗戶竊盜罪，處有期徒刑柒月。又犯攜帶
兇器毀壞安全設備竊盜未遂罪，處有期徒刑肆月，如易科罰金以
新臺幣壹仟元折算壹日。
扣案之鐵條、蠟燭各壹支均沒收。
    犯罪事實及理由
一、本案犯罪事實、證據名稱均引用檢察官起訴書之記載（如附
    件），惟犯罪事實欄第8列之「不詳鐵器」應更正為「客觀
    上可供兇器使用之自備鐵條1支」、第11至12列之「客觀上
    可充作兇器使用之鐵條」應更正為「上開鐵條」；證據名稱
    另補充「被告謝文偉於本院準備程序及審理時所為自白」。
二、核被告如附件犯罪事實一㈠所為，係犯刑法第321條第1項第2
    款、第3款之攜帶兇器毀越窗戶竊盜罪（公訴意旨雖漏未引
    用同條項第3款，惟此僅係加重條件之增加，無庸依刑事訴
    訟法第300條規定變更法條）；如附件犯罪事實一㈡所為，係
    犯刑法第321條第1項第2款、第3款、第2項之攜帶兇器毀壞
    安全設備竊盜未遂罪。其所犯上開2罪，犯意各別，行為互
    殊，應予分論併罰。附件犯罪事實一㈡部分，被告已著手於
    攜帶兇器毀壞安全設備竊盜行為之實行而不遂，爰依刑法第
    25條第2項規定，就該罪減輕其刑。
三、爰以行為人之責任為基礎，並審酌被告有多次竊盜前科，屢
    經法院判刑及入監執行（見本院卷第11至27頁），猶不思改
    過，於前案假釋付保護管束期間，再因缺錢吃飯及購買毒品
    ，2度攜帶兇器並以毀越儲物間窗戶或毀壞香油錢箱鎖頭之
    方式行竊，雖僅第1次犯行竊得香油錢200元（其中100元已
    為警查扣並發還被害人代理人詹夏錢妹），其所為仍侵犯他
    人之財產權，破壞社會秩序，應予非難，兼衡被告犯罪後均
    始終坦承、正視己過之態度，暨其另有賭博、違反麻醉藥品
    管理條例、毒品危害防制條例等前科，品行欠佳，自述國中
    畢業學歷之智識程度，無業且無收入、與父母弟妹同住、未
    婚而無子女之生活狀況（見本院卷第105至106頁）等一切情
    狀，分別量處如主文所示之刑，並就得易科罰金部分諭知易
    科罰金折算之標準。
四、沒收：
　㈠扣案之鐵條、蠟燭各1支，分別係供被告為本案2次犯行及如
    附件犯罪事實一㈡所示犯行所用之物，且均屬於被告，業據
    其供述明確（見本院卷第103頁），爰均依刑法第38條第2項
    前段規定，宣告沒收。
　㈡被告犯罪所得即竊得之200元，其中100元已實際合法發還被
    害人，有贓物認領保管單1紙附卷足憑（見110年度偵字第16
    85號卷第42頁）；餘未扣案而迄未發還之100元，則堪認價
    值低微，對之宣告沒收亦欠缺刑法上之重要性，徒增執行成
    本，爰均不予宣告沒收或追徵，併此敘明。
五、應適用之法條：
　㈠刑事訴訟法第273條之1第1項、第299條第1項前段、第310條
    之2、第454條。
　㈡刑法第321條第1項第2款、第3款、第2項、第25條第2項、第4
    1條第1項前段、第38條第2項前段。
　㈢刑法施行法第1條之1第1項。
六、本判決書係依刑事訴訟法第310條之2準用同法第454條第1、
    2項製作，僅記載當事人欄、主文、犯罪事實、證據名稱、
    應適用之法條，並以簡略方式為之，犯罪事實及證據部分並
    得引用檢察官起訴書之記載。
本案經檢察官楊岳都提起公訴，檢察官黃智勇到庭執行職務。
中　　華　　民　　國　 110　　年　　8 　　月　　9 　　日
                  刑事第四庭  法　官　羅貞元
以上正本證明與原本無異。　　　　　　　　　　　　　　　　如不服本判決應於收受判決後20日內向本院提出上訴書狀，並應敘述具體理由。其未敘述上訴理由者，應於上訴期間屆滿後20日內向本院補提理由書(均須按他造當事人之人數附繕本)「切勿逕送上級法院」。告訴人或被害人如對本判決不服者，應具備理由請求檢察官上訴，其上訴期間之計算係以檢察官收受判決正本之日期為準。　　　　　　　　　　　　　　　　　　　　　　　    　　　　　　　　　　　　　書記官  劉碧雯
中　　華　　民　　國　 110　　年　　8 　　月　　9 　　日
附錄本判決論罪科刑之法條：
中華民國刑法第321條
犯前條第1項、第2項之罪而有下列情形之一者，處6月以上5年以
下有期徒刑，得併科50萬元以下罰金：
一、侵入住宅或有人居住之建築物、船艦或隱匿其內而犯之。
二、毀越門窗、牆垣或其他安全設備而犯之。
三、攜帶兇器而犯之。
四、結夥三人以上而犯之。
五、乘火災、水災或其他災害之際而犯之。
六、在車站、港埠、航空站或其他供水、陸、空公眾運輸之舟、
    車、航空機內而犯之。
前項之未遂犯罰之。
附件：
臺灣苗栗地方檢察署檢察官起訴書
                                     110年度偵字第1684號
                                     110年度偵字第1685號
    被　　　告　謝文偉　男　47歲（民國00年0月00日生）
                        住苗栗縣○○市○○里00鄰○○街00
                        0巷00號
                        國民身分證統一編號：Z000000000號
上列被告因竊盜案件，已經偵查終結，認應提起公訴，茲將犯罪
事實及證據並所犯法條分敘如下：
        犯罪事實
一、謝文偉前因竊盜案件，經法院判處有期徒刑確定，甫於民國
    109年7月31日假釋交付保護管束出監，現由本署執行保護管
    束中。其猶不知警惕，復意圖為自己不法所有，基於竊盜之
    犯意，於：
　　㈠民國110年1月6日凌晨2時30分許，持石頭將位於苗栗縣○○
    市○○街00號由詹夏錢妹配偶詹德淼所管理之「萬善廟」儲物
    間窗戶敲破後，伸手進入將安全鎖打開攀爬進入廟內，再持
    不詳鐵器將廟內香油錢箱開口撐開後，竊取箱內現金新臺幣
    200元。（110年度偵字第1685號）
　　㈡又於110年1月7日21時50分許，攀上上開「萬善廟」2樓後
    ，再徒手打開鐵門進入廟內，持客觀上可充作兇器使用之鐵
    條撬開該廟2樓香油錢箱鎖頭準備竊取箱內現金時，恰為陪
    同詹夏錢妹到場查看之員警發現而未遂，當場扣得供其犯罪
    所用之鐵條及蠟燭各1支，並在其身上扣得犯罪事實一㈠所竊
    得剩餘之現金100元（已發還詹夏錢妹）。（110年度偵字第
    1654號）
二、案經苗栗縣警察局苗栗分局報告偵辦。
        證據並所犯法條
一、證據清單及待證事實：
編號 證  據  名  稱 待  證  事  實  ㈠ 被告謝文偉於警詢中之自白 被告謝文偉坦承犯罪事實一㈠、㈡之犯罪事實。  ㈡ 證人詹夏錢妹之指證 1.證人詹夏錢妹發現犯罪事實一㈠「萬善廟」一樓香油錢箱遭竊之經過。 2.證人詹夏錢妹請求員警陪同至「萬善廟」查看而發現犯罪事實一㈡被告在「萬善廟」2樓行竊之經過。  ㈢ 現場照片及員警職務報告 被告謝文偉犯罪事實一㈠、㈡之犯罪事實。  ㈣ 苗栗縣警察局苗栗分局扣押筆錄、扣押物品目錄表及證人詹夏錢妹具領之贓物認領保管單 1.被告謝文偉犯罪事實一㈠之犯罪所得。 2.被告謝文偉犯罪事實一㈡之犯罪工具。 
二、核被告謝文偉就犯罪事實一㈠所為，係犯刑法第321條第1項
    第2款之毀越安全設備竊盜罪嫌；就犯罪事實一㈡所為，係犯
    同法第321條第2項、第1項第2款、第3款毀越安全設備、攜
    帶兇器竊盜未遂罪嫌。其所犯上開2罪，犯意各別，請與分
    別論處。犯罪事實一㈡所扣得之犯罪工具，係被告所有並供
    其犯罪所用，請依刑法第38條第2項前段之規定沒收。其犯
    罪所得100元，價值低微，欠缺刑法沒收之重要性，爰不聲
    請沒收或追徵，附此敘明。
三、依刑事訴訟法第251條第1項提起公訴。
　　此　  致
臺灣苗栗地方法院
中　　華　　民　　國　　110 　年　　3 　　月　　31　　日
                            檢察官  楊  岳  都